【裁判字號】    95,上易,152
【裁判日期】    950523
【裁判案由】    竊盜
【裁判全文】
臺灣高等法院臺南分院刑事判決
上  訴  人  臺灣臺南地方法院檢察署檢察官
被      告  甲○○
                    另案於臺灣臺南監獄臺南分監執行中
上列上訴人因被告竊盜案件，不服臺灣臺南地方法院94年度易字
第1161號中華民國95年1月16日第一審判決（起訴案號：臺灣臺
南地方法院檢察署94年度偵字第14299號），提起上訴，本院判
決如下：
    主  文
原判決關於甲○○部分撤銷。
甲○○共同連續攜帶兇器竊盜，未遂，累犯，處有期徒刑捌月。
扣案之斜口鉗壹支沒收。
    事  實
一、甲○○於民國92年因竊盜案件，經臺灣臺南地方法院判處有
    期徒刑5月確定，於93年5月18日執行完畢（現因94年間另案
    違反毒品危害防制條例罪，經法院判處有期徒刑10月確定，
    於95年2月7日起執行，預計於95年12月6月執行完畢）。詎
    甲○○仍不知悛改，基於意圖為自己不法所有之概括犯意，
    或單獨一人或與有犯意聯絡之鄭健萍（原審共同被告，經原
    審判處有期徒刑5月，未據上訴），分別有下列竊盜犯行：
    (一)甲○○於94年11月20日上午8時許在臺南縣永康市○○路
      503號力樂屋五金大賣場，獨自一人竊取大賣場內價值新
      臺幣（下同）250元之固定滑輪1個。
    (二)甲○○偕同有犯意聯絡之鄭健萍於94年11月20日上午9時
      30分許同至臺南縣仁德鄉○○村○○○街34號，經甲○○
      提議竊取該處之舊電線準備變賣花用，鄭健萍同意後，甲
      ○○即以鄭健萍所有金屬材質所製，於客觀上若持以行兇
      ，足對人之生命、身體、安全構成威脅，具有危險性之斜
      口鉗1支，動手行竊，割剪電線，鄭健萍則在旁負責把風
      ，而共同行竊電線。惟甲○○於剪取電線時即遭巡邏員警
      發現查獲，其二人竊盜行為僅至未遂階段，並扣得斜口鉗
      1支。
    (三)甲○○另於94年12月10日上午9時40分騎車行經台南縣仁
      德鄉○○村○○路○段391號時，竊取被害人謝明義所有
      之鐵片4片、馬達鐵心4個、白鐵管4支、鋼筋1支、角鐵1
      支，得手後於騎乘機車道離開之際，為被害人發現報警查
      獲。
二、案經臺南縣警察局歸仁分局報請臺灣臺南地方法院檢察署檢
    察官偵查起訴，及臺灣臺南地方法院檢察署將該署95年度偵
    字2985號移送併案審理。
    理  由
一、上揭犯罪事實，業據被告甲○○於原審審理時及本院審理時
    均坦承不諱，並對被害人警訊之指證無意見。其中犯罪事實
    (一)、(二)部分，核與證人即被害人廖心華、黃宗仁於警詢指訴
    之情節相符，復有臺南縣警察局歸仁分局扣押物品目錄表、
    贓物認領保管單及甲○○、鄭健萍涉嫌竊案照片12 幀等在
    卷可稽，並有斜口鉗1支及固定滑輪1個扣案可資佐證；犯罪
    事實(三)部分，核與證人即被害人謝明義於警詢之指述相符，
    復有台南縣警察局歸仁分局扣押物品目錄表、贓物認領保管
    單及現場照片4幀等在卷可稽。綜上，被告之自白核與事實
    相符，事證明確，被告之犯行洵堪認定。
二、按刑法第321條第1項第3款之攜帶兇器加重竊盜罪，係以行
    為人攜帶兇器竊盜為其加重條件，此所謂兇器，其種類並無
    限制，凡客觀上足對人之生命、身體、安全構成威脅，具有
    危險性之兇器均屬之，且祇須行竊時攜帶此種具有危險性之
    兇器為已足，並不以攜帶之初有行兇之意圖為必要（最高法
    院79年臺上字第5253號判例參照）。查市售之斜口鉗均係金
    屬材質所製作而質地堅硬，其形狀或有銳角或有鈍角，若持
    以行兇，客觀上足以對人之身體、生命構成威脅，具有殺傷
    力，當屬刑法第321條第1項第3款所稱兇器之一種。核被告
    就犯罪事實(一)、(三)所為，均係犯刑法第320條第1項普通竊盜
    罪。被告甲○○與原審共同被告鄭健萍就犯罪事實(二)所為，
    係犯刑法第321條第2項、第1項第3款之攜帶兇器加重竊盜未
    遂罪。被告甲○○與鄭健萍二人就犯罪事實欄(二)之竊盜犯行
    ，有犯意聯絡及行為分擔，為共同正犯。又被告甲○○本案
    先後三次竊盜犯行，時間緊接，而犯構成要件相同之罪名，
    顯係基於概括犯意反覆為之，為連續犯，應依情節較重之共
    同連續攜帶兇器加重竊盜未遂罪論以一罪。又被告甲○○前
    因竊盜案件，經法院判處有期徒刑5月確定，於93年5月18日
    執行完畢，有臺灣高等法院被告全國前案紀錄表在卷可憑，
    其於有期徒刑執行完畢後5年以內再犯本案有期徒刑以上之
    罪，為累犯，應依刑法第47條之規定，加重其刑。惟其著手
    於加重竊盜之實行而未遂，依未遂犯之規定減輕其刑，並先
    加後減。原審公訴人起訴書論罪欄雖未就前開刑法第321條
    第2項之攜帶兇器加重竊盜論以未遂罪，然已經蒞庭檢察官
    於原審時當庭補充，併予敘明。又檢察官起訴事實雖未敘及
    犯罪事實(三)之犯行，然該部分事實與已起訴事實為連續犯，
    具有裁判上一罪之關係，暨經檢察官移送併案審理，為起訴
    效力所及，本院自應一併審理，並此敘明。
三、原審認被告犯行明確，予以論罪科刑，固非無見。惟原審就
    犯罪事實(三)之犯行，未及審酌，即有未洽，檢察官上訴據以
    指摘原審判決不當，為有理由，應由本院就被告部分撤銷改
    判。爰審酌被告不知勤奮向上、為己私欲即為竊盜犯行、且
    先前已有竊盜前科而再犯本案，其犯罪動機、目的、手段、
    竊盜所得財物價值非多、智識程度、生活狀況及犯罪後坦承
    犯行態度尚佳等一切情狀，而量處有期徒刑8月，以示懲儆
    。查扣案之斜口鉗1支，係為共犯鄭健萍所有，且係供犯罪
    所用之物，業據被告自承在卷，併依刑法第38條第1項第2款
    規定宣告沒收。
據上論斷，應依刑事訴訟法第369條第1項前段、第364條、第299
條第1項前段、刑法第28條、第56條、第321條第1項第3款、第47
條、第38條第1項第2款，判決如主文。
本案經檢察官江守權到庭執行職務。
中    華    民    國    95    年    5     月    23    日
                  刑事第一庭    審判長法  官  黃崑宗
                                      法  官  田平安
                                      法  官  王明宏
以上正本證明與原本無異。
不得上訴。
                                      書記官  黃全忠
中    華    民    國    95    年    5     月    24    日
附錄法條：
刑法第三百二十一條：
犯竊盜罪而有下列情形之一者，處六月以上五年以下有期徒刑：
一、於夜間侵入住宅或有人居住之建築物、船艦，或隱匿其內而
    犯之者。
二、毀越門扇、牆垣或其他安全設備而犯之者。
三、攜帶兇器而犯之者。
四、結夥三人以上而犯之者。
五、乘火災、水災或其他災害之際而犯之者。
六、在車站或埠頭而犯之者。
前項之未遂罰之。


司法院資訊處製作；財團法人民間司法改革基金會備份。
